【裁判字號】    99,訴,503
【裁判日期】    990810
【裁判案由】    毒品危害防制條例
【裁判全文】
臺灣基隆地方法院刑事判決               99年度訴字第503號
公  訴  人  臺灣基隆地方法院檢察署檢察官
被      告  乙○○
上列被告因違反毒品危害防制條例案件，經檢察官提起公訴（99
年度毒偵字第893 號、第1003號、第1035號），被告就被訴事實
為有罪之陳述，本院合議庭裁定由受命法官獨任進行審判，經改
依簡式審判程序審理後判決如下：
    主  文
乙○○施用第一級毒品，累犯，處有期徒刑捌月；又施用第一級
毒品，累犯，處有期徒刑柒月；又施用第一級毒品，累犯，處有
期徒刑柒月，扣案之注射針筒壹支沒收。應執行有期徒刑壹年貳
月，扣案之注射針筒壹支沒收。
    事  實
一、胡豐福前因施用毒品案件，經依本院裁定令入勒戒處所觀察
    、勒戒，認無繼續施用毒品之傾向，於民國96年9 月21日釋
    放出所，並由臺灣基隆地方法院檢察署檢察官以96年度毒偵
    字第1049號不起訴處分確定；復因施用毒品案件，經本院分
    別以97年度訴字第564 號、第1385號判決各判處有期徒刑7
    月確定，上揭2 案接續執行，而於98年8 月21日執行完畢（
    構成累犯）。
二、詎其仍未戒除毒癮，基於施用第一級毒品海洛因及第二級毒
    品甲基安非他命之犯意，為下列施用毒品之犯行：
（一）於99年4月11日下午3時許，在臺北縣瑞芳鎮○○路64號住
      處，以將第一級毒品海洛因及第二級毒品甲基安非他命置
      入注射針筒施打之方式，同時施用第一級毒品海洛因、第
      二級毒品甲基安非他命1 次。嗣因其係毒品列管人口，而
      於99年4 月12日上午10時44分許，前往警局採驗尿液，結
      果呈嗎啡、甲基安非他命陽性反應，而查悉上情。
（二）於99年5月4日上午6 時許，在上開住處，以針筒注射方式
      ，施用第一級毒品海洛因1 次，因其係毒品列管人口，於
      同年5 月4 日上午10時50分許，前往警局採驗尿液，結果
      呈嗎啡陽性反應，而查悉上情。
（三）於99年5月19日下午4時，在上開住處，以針筒注射方式，
      施用第一級毒品海洛因1次，因行跡可疑，於99年5月19日
      下午5 時45分許，在臺北縣瑞芳鎮○○路猴硐國小前三叉
      路口為警盤查，並扣得其所有供施用第一級毒品所用之注
      射針筒1 支。
三、案經臺北縣政府警察局瑞芳分局報告臺灣基隆地方法院檢察
    署檢察官偵查起訴。
    理  由
壹、程序事項
    本件被告所犯者非為死刑、無期徒刑、最輕本刑為3 年以上
    有期徒刑之罪或高等法院管轄第一審案件，其於準備程序進
    行中，先就被訴事實為有罪之陳述，經告知其簡式審判程序
    之旨，並聽取公訴人、被告之意見後，本院業已依刑事訴訟
    法第273 條之1 第1 項之規定，裁定由受命法官獨任以簡式
    審判程序進行本案之審理。是依刑事訴訟法第273 條之2 之
    規定，本件之證據調查，即不受同法第159 條第1 項、第16
    1 條之2 、第161 條之3 、第163 條之1 及第164 條至第17
    0 條規定之限制。
貳、實體事項
一、上開事實，業據被告於偵查、本院準備程序及審理時坦承在
    卷，而其為警所採集之尿液經送驗結果，均呈嗎啡陽性反應
    ，另於上揭事實二（一）為警採尿該次，其尿液另呈甲基安
    非他命陽性反應，此有台灣檢驗科技股份有限公司濫用藥物
    檢驗報告3 紙、臺北縣政府警察局瑞芳分局偵辦毒品危害防
    制條例案件犯嫌尿液檢體對照表2 紙及應受尿液採驗人尿液
    檢體採集送驗紀錄表1 紙附卷可佐，並有扣案注射針筒1 支
    足證，是被告之自白核與事實相符，足以採信。又被告前因
    施用毒品案件，經裁定送觀察、勒戒後，因無繼續施用毒品
    之傾向而釋放出所，嗣於觀察勒戒執行完畢釋放5 年內再犯
    施用毒品罪，經本院判處如事實欄一所示有期徒刑等情，有
    臺灣高等法院被告前案紀錄表在卷可稽。被告既曾於「五年
    內再犯」，且經法院判處罪刑確定，竟又再次於事實欄二所
    示之時間，施用第一級、第二級毒品，即非屬毒品危害防制
    條例第20條第3 項所定「五年後再犯」之情形，從而，檢察
    官依法逕行起訴，於法要無不合。綜上所陳，本案事證明確
    ，被告施用第一級、第二級毒品犯行，洵堪認定，應依法論
    科。
二、查海洛因、甲基安非他命分係毒品危害防制條例第2 條第2
    項第1 款、第2 款所定之第一級、第二級毒品，核被告於上
    揭事實二（一）所為，係犯毒品危害防制條例第10條第1 項
    之施用第一級毒品罪及同條第2 項之施用第二級毒品罪；被
    告於上揭事實二（二）、（三）所為，各係犯毒品危害防制
    條例第10條第1 項之施用第一級毒品罪。被告因施用而持有
    第一級毒品海洛因、第二級毒品甲基安非他命之低度行為，
    應各為其施用第一級、第二級毒品之高度行為所吸收，均不
    另論罪。被告於上揭事實二（一）所示時地將海洛因、甲基
    安非他命混合同時施用之事實，業據被告陳明在卷，復查無
    其他可佐被告非同時施用上開毒品之積極證據，依「罪證有
    疑，利歸被告」之證據法則，應認被告此部分之陳述與事實
    相符。則被告於上揭事實二（一）部分，係同時施用第一級
    毒品海洛因及第二級毒品甲基安非他命之一行為，觸犯構成
    要件不相同之罪名，為想像競合犯，應從一重之施用第一級
    毒品罪處斷，公訴人認此部分應論2 罪，容有未恰。被告所
    犯上開3 罪，犯意各別，行為不同，應予分論併罰。被告前
    曾受如事實欄一所示之有期徒刑執行完畢，有臺灣高等法院
    被告前案紀錄表在卷可按，其於有期徒刑執行完畢後，5 年
    以內故意再犯本件有期徒刑以上之3 罪，為累犯，均應依法
    加重其刑。爰審酌被告犯罪之動機、曾有施用毒品之前科仍
    不知戒除，惟犯罪後坦承犯行，且所犯施用毒品犯行乃戕害
    自己身心健康，並未危及他人等一切情狀，分別量處如主文
    所示之刑，並定其應執行之刑。扣案之注射針筒1 支，係被
    告所有供施用第一級毒品犯罪之本案所用，此經被告於本院
    審理時陳明在卷，爰依刑法第38條第1 項第2 款規定，於所
    犯該罪項下併予宣告沒收如主文所示。
據上論斷，應依刑事訴訟法第273 條之1 第1 項、第299 條第1
項前段，毒品危害防制條例第10條第1 項、第2 項，刑法第11條
前段、第47條第1 項、第55條、第51條第5 款、第38條第1 項第
2 款 ，判決如主文。
本案經檢察官甲○○到庭執行職務。
中    華    民    國    99    年    8     月    10    日
                        刑事第三庭法  官   黃梅淑
以上正本證明與原本無異。
如不服本判決應於收受送達後10日內向本院提出上訴書狀，並應
敘述具體理由；其未敘述上訴理由者，應於上訴期間屆滿後20日
內向本院補提理由書(均須按他造當事人之人數附繕本)「切勿逕
送上級法院」。
中    華    民    國    99    年    8     月    10    日
                                  書記官   丁妍君
附錄論罪法條：
毒品危害防制條例第10條
施用第一級毒品者，處 6 月以上 5 年以下有期徒刑。
施用第二級毒品者，處 3 年以下有期徒刑。

司法院資訊處製作；財團法人民間司法改革基金會備份。
